【裁判字號】    88,易,3894
【裁判日期】    890314
【裁判案由】    竊盜
【裁判全文】
台灣台中地方法院刑事判決                        八十八年度易字第三八九四號
    公  訴  人  台灣台中地方法院檢察署檢察官
    被      告  戊○○
右列被告因竊盜案件，經檢察官提起公訴（八十八年度偵字第二二三七二號），本院
判決如左：
    主  文
戊○○踰越牆垣竊盜，未遂，處有期徒刑肆月；手電筒壹支沒收。
    事  實
一、戊○○曾於民國八十年間因犯竊盜罪，經台灣高等法院台中分院判處有期徒刑十
    月，已於八十一年四月二十九日執行完畢。並於八十八年六月二十四日（犯罪時
    間為八十七年九月二十四日）再因竊盜案件經本院判處有期徒刑五月。詎猶不知
    悔改，意圖為自己不法之所有，於八十八年五月十五日凌晨二時二十分許，駕駛
    車號Ｎ六－三八八號計程車前往台中縣大里市○○路五十號，乙○○用以置放農
    業機具而無人居住之工廠外，並將計程車停於該工廠之圍牆邊，隨即攜帶自備之
    手電筒一隻（警員漏未扣案），翻越圍牆而進入該工廠內（侵入建築物部分未經
    告訴）後，即著手以前揭手電筒在工廠內探照以物色可竊取之物品。嗣因乙○○
    裝設於該工廠內之防盜器響起，乙○○乃前往該工廠，發現該情而在旁監視並呼
    叫丙○○及甲○○等人到達圍牆邊後，叫戊○○走出工廠內，而加以逮捕報警處
    理，戊○○始未得逞。
二、案經乙○○訴由台中縣警察局霧峰分局報告台灣台中地方法院檢察署檢察官偵查
    起訴。
    理  由
一、訊據被告戊○○對於右揭事實，除矢口否認有何竊盜故意外，餘均坦承不諱，辯
    稱：當晚伊是到工廠內以過濾器及打火機施用毒品安非他命，施用完畢後伊即將
    過濾器帶出來，告訴人等人不讓伊離開，嗣伊即乘機將過瀘器等物品放回計程車
    內之置物箱，伊並非入內竊盜云云。惟查，被告於警偵訊中所辯：伊之住處就在
    上開工廠附近，當天伊在回家之路上因臨時急於上廁所，才到上開工廠內找廁所
    ，伊在工廠內約十餘分鐘，但因找不到廁所，所以沒有上廁所即走出該工廠云云
    ，已核與其右揭辯詞不符。況右揭犯罪事實及被告自工廠內出來後，告訴人等人
    為防止被告逃逸，即將被告與計程車隔開，未讓被告接觸計程車等節，業據告訴
    人乙○○陳明屬實，核與證人丙○○、甲○○及證人即告訴人之子丁○○於審理
    中結證情節相符。參以，被告苟真急於要上廁所，且已到達無法忍受到回至僅在
    附近之住處之程度，則徵諸常情，其又豈有在大費周章翻牆之後，在工廠內逗留
    十餘分鐘，而仍未方便之理。又被告在工廠內以手電筒探照達約二十分鐘之久，
    業據告訴人乙○○指陳在卷，核與證人丙○○、甲○○於審理中結稱情節相符，
    是被告之住處既僅在工廠附近，而當時為凌晨二時許，車輛之行進自屬通暢，被
    告儘可待回至住處再施用毒品安非他命，其不為此，反翻牆進入工廠內，並在工
    廠內以手電筒探照達十餘分鐘之久，自係在物色下手行竊之財物無疑。綜上所述
    ，被告所辯要係圖卸刑責之詞，尚難採信，事證明確，被告犯行堪以認定。
二、核被告戊○○所為，係犯刑法第三百二十一條第二項、第一項第二款之加重竊盜
    未遂罪。被告已著手於犯罪行為之實行而不遂，為未遂犯，爰依刑法第二十六條
    前段之規定減輕其刑。爰審酌被告之素行、犯罪之手段、所生危害及犯罪後猶飾
    詞圖卸刑責，未見悔意之態度等一切情狀，量處如主文所示之刑。上開手電筒一
    支係被告所有供犯罪所用之物，業據被告供明在卷，雖未扣案，惟既查無證據足
    認業已滅失，爰依刑法第三十八條第一項第二款宣告沒收。
據上論斷，應依刑事訴訟法第二百九十九條第一項前段，刑法第三百二十一條第二項
、第一項第二款、第二十六條前段、第三十八條第一項第二款，判決如主文。
中    華    民    國    八十九    年      三        月        十四      日
                                        法  官  江  奇  峰
右正本證明與原本無異。
如不服本判決，應於送達後十日內向本院提出上訴狀(須附繕本)，上訴於台灣高等
法院台中分院。
                                        書記官
中    華    民    國    八十九    年      三        月        十五      日
附錄論罪科刑法條
刑法第三百二十一條第一項第二款：
犯竊盜罪而有左列情形之一者，處六月以上五年以下有期徒刑：
二、毀越門扇、牆垣或其他安全設備犯之者。
刑法第三百二十一條第二項：
前項之未遂犯罰之。


司法院資訊處製作；財團法人民間司法改革基金會備份。
